【裁判字號】    92,訴,1689
【裁判日期】    921226
【裁判案由】    毒品危害防制條例
【裁判全文】
臺灣高雄地方法院刑事判決                        九十二年度訴字第一六八九號
    公  訴  人  臺灣高雄地方法院檢察署檢察官
    被      告  乙○○
右列被告因違反毒品危害防制條例案件，經檢察官提起公訴（九十二年度毒偵字第二
五三八號），嗣因被告就被訴事實為有罪之陳述，經本院合議庭裁定由受命法官獨任
適用簡式審判程序審理，本院判決如左：
    主  文
乙○○施用第一級毒品，累犯，處有期徒刑捌月。扣案第一級毒品海洛因殘渣袋參只
（量微無法稱重，包裝重零點陸壹公克）及均殘留第一級毒品海洛因之注射針筒貳支
、吸管壹支均沒收銷燬之。橡皮塑膠管壹支沒收。
    事  實
一、乙○○前於民國八十七年間，因施用毒品案件，經本院以八十七年度毒聲字第三
    九六二號裁定送觀察、勒戒後，認無繼續施用毒品之傾向，由臺灣高雄地方法院
    檢察署檢察官於八十八年七月十四日，以八十八年度偵緝字第一０四七號為不起
    訴處分確定。又於八十八年間，因施用毒品案件，經本院以八十八年度毒聲字第
    六五九七號裁定送觀察、勒戒後，認有繼續施用毒品之傾向，再經本院以八十八
    年度毒聲字第七六六一號裁定令入戒治處所，施以強制戒治，並由本院於八十九
    年一月四日，以八十八年度鳳簡字第六九二號判處有期徒刑五月確定，甫於九十
    一年八月八日執行完畢。詎不知悔改，明知海洛因係第一級毒品，竟基於施用第
    一級毒品之犯意，於九十二年四月二十四日某時，在高雄縣大寮鄉○○村○○街
    一九六號住處，施用第一級毒品海洛因一次，嗣於同年月二十五日上午十一時十
    分許，在上址為警查獲，並扣得第一級毒品海洛因殘渣袋三只（量微無法稱重，
    包裝重零點六一公克）、均殘留第一級毒品海洛因之注射針筒二支、吸管一支，
    及其所有供犯罪預備之橡皮塑膠管一支。
二、案經高雄市政府警察局移送臺灣高雄地方法院檢察署檢察官偵查起訴。
    理  由
一、按本件被告乙○○所犯係死刑、無期徒刑、最輕本刑為三年以上有期徒刑以外之
    罪，其於準備程序就前揭被訴事實為有罪之陳述，經受命法官告知簡式審判程序
    之旨，並聽取其與公訴人之意見後，本院認無不得或不宜改依簡式審判程序進行
    之情事，依刑事訴訟法第二百七十三條之一第一項、第二百八十四條之一規定，
    裁定本件由受命法官獨任進行簡式審判程序，合先敘明。
二、右揭犯罪事實，業據被告乙○○於本院審理中坦承不諱，且被告為警查獲後所採
    集之尿液經送檢驗結果，呈嗎啡陽性反應，有高雄市立凱旋醫院九十二年五月八
    日高市凱醫檢字第０一０三九號煙毒尿液檢驗成績書影本一紙附卷可稽。再者，
    扣案殘渣袋三只經送驗結果，均有第一級毒品海洛因成分殘留，量微無法稱重，
    包裝重零點六一公克，有法務部調查局調科壹字第二二００一五五八九號鑑定通
    知書影本一紙在卷可佐。另扣案之注射針筒二支及吸管一支，經送驗結果，均呈
    海洛因陽性反應，分別有高雄醫學大學附設中和紀念醫院九十二年十月十四日報
    告編號：九二一０─九三號、同年七月二十日報告編號：九二０七─二０一號檢
    驗報告各一份存卷足憑。此外，復有被告所有供犯罪預備之橡皮塑膠管一支扣案
    可證。綜上足認，被告前揭自白與事實相符，應堪採為論罪之依據。則被告右揭
    施用第一級毒品海洛因之事實，堪以認定。
三、被告乙○○前於八十七年間，因施用毒品案件，經本院以八十七年度毒聲字第三
    九六二號裁定送觀察、勒戒後，認無繼續施用毒品之傾向，由臺灣高雄地方法院
    檢察署檢察官於八十八年七月十四日，以八十八年度偵緝字第一０四七號為不起
    訴處分確定。又於八十八年間，因施用毒品案件，經本院以八十八年度毒聲字第
    六五九七號裁定送觀察、勒戒後，認有繼續施用毒品之傾向，再經本院以八十八
    年度毒聲字第七六六一號裁定令入戒治處所，施以強制戒治，並由本院於八十九
    年一月四日，以八十八年度鳳簡字第六九二號判處有期徒刑五月確定，此有臺灣
    高等法院被告全國前案紀錄表一份在卷可憑，則被告三犯毒品危害防制條例第十
    條之罪，犯罪事證明確，應依法論科。
四、查海洛因係毒品危害防制條例第二條第二項所稱之第一級毒品，不得非法持有、
    施用。被告乙○○竟持以施用，核其所為，係犯毒品危害防制條例第十條第一項
    之施用第一級毒品罪。其施用第一級毒品前後，持有海洛因之低度行為，應為施
    用之高度行為所吸收，不另論罪。又被告前因施用毒品案件，經本院於八十九年
    一月四日，以八十八年度鳳簡字第六九二號判處有期徒刑五月確定，甫於九十一
    年八月八日執行完畢，有前揭臺灣高等法院被告全國前案紀錄表可按，其受有期
    徒刑之執行完畢，五年以內再犯本件有期徒刑以上之罪，為累犯，依刑法第四十
    七條加重其刑。爰審酌被告前因施用毒品案件，先後經觀察、勒戒、強制戒治、
    檢察官為不起訴處分及法院判刑確定，仍未戒絕毒品，再犯本件施用毒品犯行，
    顯見其無悔改之意，意志不堅，有失政府制定毒品危害防制條例之立法美意，本
    不宜寬貸，惟念其施用毒品乃自戕一己之身體健康，尚未害及他人，犯後亦坦承
    犯行，態度良好等一切情狀，量處如主文所示之刑。扣案第一級毒品海洛因殘渣
    袋三只（量微無法稱重，包裝重零點六一公克），及均殘留第一級毒品海洛因之
    注射針筒二支、吸管一支，業已難與第一級毒品海洛因析離，均屬查獲之毒品，
    爰依毒品危害防制條例第十八條第一項前段規定，不問屬於犯人與否，均沒收銷
    燬之。另扣案之橡皮塑膠管一支，係被告所有，供犯罪預備之物，業據其供承在
    卷，爰依刑法第三十八條第一項第二款規定，併予宣告沒收。
據上論斷，應依刑事訴訟法第二百七十三條之一第一項、第二百八十四條之一、第二
百九十九條第一項前段，毒品危害防制條例第十條第一項、第十八條第一項前段、第
二十條第三項，刑法第十一條前段、第四十七條、第三十八條第一項第二款，判決如
主文。
本案經檢察官甲○○到庭執行職務。
中      華      民      國    九十二    年     十二     月    二十六    日
                                  臺灣高雄地方法院刑事庭
                                          法  官 王雅苑
右正本證明與原本無異。
如不服本判決，應於判決送達後十日內，向本院提出上訴狀。
                                          書記官 黃琬婷
中      華      民      國    九十二    年     十二     月    二十六    日
附錄法條：
毒品危害防制條例第十條
施用第一級毒品者，處六月以上五年以下有期徒刑。


司法院資訊處製作；財團法人民間司法改革基金會備份。
